---
title: "Twitch Network Analysis"
author: "Nicola Aggio"
output: 
  html_document:
    toc: yes
---

In questo documento R Markdown viene illustrato il codice utilizzato per condurre l'analisi mostrata nel report.
Prima di tutto impostiamo il seme ad un valore fisso, in modo tale che il codice possa essere eseguito in maniera consistente di volta in volta.

```{r}
rm(list = ls())
set.seed(3)
```

In seguito, carichiamo i pacchetti necessari all'esecuzione di tutti i metodi utilizzati nell'analisi.

```{r}
library(igraph)
library(fossil)
library(brainGraph)
```

Carichiamo i nodi e gli archi dai file csv e li salviamo in due liste distinte. Dopodichè, visualizziamo le prime righe di ciascuna lista.

```{r}
nodes <- read.csv("musae_PTBR_target.csv")
links <- read.csv("musae_PTBR_edges.csv")
```

```{r}
head(nodes)
head(links)
```

A questo punto, attraverso la lista dei link, costruiamo la rete e la semplifichiamo, rimuovendo gli archi duplicati ed i self-loops.

```{r}
net <- graph_from_data_frame(d = links, directed = FALSE)
net <- simplify(net, remove.multiple = TRUE, remove.loops = TRUE) 
```

# Visualizzazione ed info utili

In questa sezione ci soffermiamo sulla visualizzazione della rete e delle informazioni principali.
Prima di tutto, coloriamo i nodi a seconda del numero di visualizzazioni al canale dello streamer.
NOTA: il codice utilizzato per creare la lista dei colori da assegnare a ciascun nodo è preso direttamente dalla lezione "Application - Citation Network" del corso di Social Network Analysis 2021-20221. Lo stesso codice sarà utilizzato anche nei chunk successivi.

```{r}
bins <- unique(quantile(nodes$views, seq(0,1,length.out=30)))
vals <- cut(nodes$views, bins, labels=FALSE, include.lowest=TRUE)
my_col = hcl.colors(length(bins))
colorVals <- rev(my_col)[vals]
V(net)$color <- colorVals
```

Visualizziamo la rete.
\n NOTA: è stato deciso di produrre un pdf contenente il grafo in output in modo tale da visualizzare lo stesso risultato contenuto nel report. Questa decisione è stata applicata anche per tutti i grafi e le figure successive. Per evitare di produrre il file pdf, è necessario cancellare i comandi pdf(..) e dev.off(), facendo attenzione a modificare i parametri relativi alla dimensione dei vertici, legenda etc..

```{r}
lout <- layout.fruchterman.reingold(net)

pdf("Twitch Users Network.pdf",12,12)
  plot.igraph(net, 
              layout = lout, 
              vertex.label = NA, 
              vertex.size = 2, 
              edge.width = 0.1, 
              edge.color = "gray78",
              frame = TRUE
              )
  title(main = "Twitch Users Network - Amicizie tra streamer portoghesi",
        cex.main = 2)
  legend("topleft", 
         legend = c("0 <= k < 580", "580 <= k < 2.341", "2.341 <= k < 7.390", "7.390 <= k < 24.730","24.730 <= k <= 116.392.808"),
         cex = 1.3,
         col = rev(my_col)[c(3,9,16,22,27)],
         pch = 19,
         title = "Numero di visualizzazioni [k]",
         box.lty = 0
        )
dev.off()
```

Visualizziamo ora le informazioni utili: densità, average clustering coefficient e degree distribution.

```{r}
# densità
edge_density(net)

# average clustering coefficient
transitivity(net, type = "global")

# degree distribution
pdf("Degree distribution.pdf",7,7)
  plot.default(degree_distribution(net),
               type = "p",
               pch = 16,
               xlab = "Grado [k]",
               ylab = "Probabilità [P(k)]",
               cex.xlab = 2,
               cex.ylab = 2,
               frame.plot = TRUE) 
  title(main = "Degree Distribution",
        cex.main = 1.5)
dev.off()
```


# Misure di centralità

In questa sezione utilizzeremo diverse misure di centralità per individuare i nodi centrali e più importanti. Per ogni misura, viene assegnato a ciascun nodo un punteggio di centralità, attraverso il quale si colorano i nodi per una visualizzazione più intuitiva della rete. Infine, per ogni misura si salva il nodo con punteggio massimo, per effettuare un confronto finale.

- Degree Centrality: score in base al grado del nodo

```{r}
degCent <- centr_degree(net)$res
bins <- unique(quantile(degCent, seq(0,1,length.out=30)))
vals <- cut(degCent, bins, labels=FALSE, include.lowest=TRUE)
my_col = heat.colors(length(bins))
colorVals <- rev(my_col)[vals]
V(net)$color <- colorVals
```

```{r}
pdf("Degree centrality.pdf",12,12)
  plot.igraph(net, 
              layout = lout, 
              vertex.label = NA, 
              vertex.size = 2, 
              edge.width = 0.1, 
              edge.color = "gray78",
              frame = TRUE)
  title(main = "Degree centrality",
        cex.main = 2)
  legend("topleft", 
         legend = c("Bassa", "Media", "Alta"),
         cex = 1.5,
         col = rev(my_col)[c(10,20,29)],
         pch = 19,
         title = "Grado di centralità",
         box.lty = 0
        )
dev.off()
```

Salviamo il nodo con grado massimo:

```{r}
centralnode_degree <-nodes[which.max(degCent),]
```


- Eigenvector Centrality: classificazione basata sull’influenza del nodo all’interno della rete

```{r}
eigCent <- evcent(net)$vector
bins <- unique(quantile(eigCent, seq(0,1,length.out=30)))
vals <- cut(eigCent, bins, labels=FALSE, include.lowest=TRUE)
my_col = heat.colors(length(bins))
colorVals <- rev(my_col)[vals]
V(net)$color <- colorVals
```

```{r}
pdf("Eigenvector centrality.pdf",12,12)
  plot.igraph(net, 
              layout = lout, 
              vertex.label = NA, 
              vertex.size = 2, 
              edge.width = 0.1, 
              edge.color = "gray78",
              frame = TRUE)
  title(main = "Eigenvector centrality",
        cex.main = 2)
  legend("topleft", 
         legend = c("Bassa", "Media", "Alta"),
         cex = 1.5,
         col = rev(my_col)[c(10,20,29)],
         pch = 19,
         title = "Grado di centralità",
         box.lty = 0
        )
dev.off()
```

```{r}
centralnode_eigen <- nodes[which.max(eigCent),]
```


- Betweenness Centrality = punteggio del vertice è dato dalla betweenness, ossia dal numero di cammini minimi da cui il nodo è attraversato

```{r}
betCent <- betweenness(net, directed = FALSE)
bins <- unique(quantile(betCent, seq(0,1,length.out=30)))
vals <- cut(betCent, bins, labels=FALSE, include.lowest=TRUE)
my_col = heat.colors(length(bins))
colorVals <- rev(my_col)[vals]
V(net)$color <- colorVals
```

```{r}
pdf("Betweenness centrality.pdf",12,12)
  plot.igraph(net, 
              layout = lout, 
              vertex.label = NA, 
              vertex.size = 2, 
              edge.width = 0.1, 
              edge.color = "gray78",
              frame = TRUE)
  title(main = "Betweenness centrality",
        cex.main = 2)
  legend("topleft", 
         legend = c("Bassa", "Media", "Alta"),
         cex = 1.5,
         col = rev(my_col)[c(10,20,28)],
         pch = 19,
         title = "Grado di centralità",
         box.lty = 0
        )
dev.off()
```

```{r}
centralnode_bet <-nodes[which.max(betCent),]
```


- Closeness centrality = punteggio dato dalla media delle lunghezze dei persorsi più brevi tra il nodo e tutti gli altri

```{r}
closeCent <- closeness(net)
bins <- unique(quantile(closeCent, seq(0,1,length.out=30)))
vals <- cut(closeCent, bins, labels=FALSE, include.lowest=TRUE)
my_col = heat.colors(length(bins))
colorVals <- rev(my_col)[vals]
V(net)$color <- colorVals
```

```{r}
pdf("Closeness centrality.pdf",12,12)
  plot.igraph(net, 
              layout = lout, 
              vertex.label = NA, 
              vertex.size = 2, 
              edge.width = 0.1, 
              edge.color = "gray78",
              frame = TRUE)
  title(main = "Closeness centrality",
        cex.main = 2)
  legend("topleft", 
         legend = c("Bassa", "Media", "Alta"),
         cex = 1.5,
         col = rev(my_col)[c(10,20,29)],
         pch = 19,
         title = "Grado di centralità",
         box.lty = 0
        )
dev.off()
```

```{r}
centralnode_close <-nodes[which.max(closeCent),]
```


Confrontiamo le metriche utilizzate misurando le correlazioni:

```{r}
cor(degCent, eigCent)
cor(degCent, betCent)
cor(degCent, closeCent)

cor(eigCent, betCent)
cor(eigCent, closeCent)

cor(betCent, closeCent)
```

Confrontiamo i nodi centrali delle quattro misurazioni:

```{r}
centralnode_degree
centralnode_eigen
centralnode_bet
centralnode_close
```


# Community Detection

Questa sezione è invece dedicata all'applicazione di tre diversi algoritmi di community detection per visualizzare i cluster della rete. Anche in questo caso, per ogni algoritmo visualizziamo i risultati direttamente nella rete, considerando solamente i cinque cluster più popolosi individuati. Infine, confrontiamo i metodi utilizzati. 

- Louvain community detection algorithm: algoritmo basato sulla massimizzazione della modularità, un indice che misura la densità relativa degli archi all’interno della comunità rispetto a quella degli archi esterni alla comunità.

```{r}
louvain <- cluster_louvain(net)
sort(table(louvain$membership))
```

```{r}
V(net)$color <- rep("white", length(louvain$membership))
keepTheseCommunities <- names(sizes(louvain))[sizes(louvain) > 170]
matchIndex <- match(louvain$membership, keepTheseCommunities) 
colorVals <- rainbow(5)[matchIndex[!is.na(matchIndex)]]
V(net)$color[!is.na(matchIndex)] <- colorVals
```

Cambiamo il layout per visualizzare meglio i cluster.

```{r}
lout_louvain <- lout

pos1cluster <- which(louvain$membership == 1, arr.ind = TRUE)
pos2cluster <- which(louvain$membership == 2, arr.ind = TRUE)
pos3cluster <- which(louvain$membership == 3, arr.ind = TRUE)
pos4cluster <- which(louvain$membership == 4, arr.ind = TRUE)
pos7cluster <- which(louvain$membership == 7, arr.ind = TRUE)

lout_louvain[pos1cluster,]  <- lout_louvain[pos1cluster,] + 1.8
lout_louvain[pos2cluster,]  <- lout_louvain[pos2cluster,] - 2
lout_louvain[pos3cluster,]  <- lout_louvain[pos3cluster,] + 0.7
lout_louvain[pos4cluster,]  <- lout_louvain[pos4cluster,] - 1.8
lout_louvain[pos7cluster,]  <- lout_louvain[pos7cluster,] + 1.5
```


```{r}
pdf("Community Detection - Louvain.pdf",12,12)
  plot.igraph(net, 
              layout = lout_louvain, 
              vertex.label = NA, 
              vertex.size = 2, 
              edge.width = 0.1, 
              edge.color = "gray78",
              frame = TRUE)
  title(main = "Community detection - Louvain algorithm",
        cex.main = 2)
  legend("topleft", 
         legend = c("Cluster 1", "Cluster 2", "Cluster 3", "Cluster 4", "Cluster 5"),
         cex = 1.5,
         col = c("#CC00FF", "#FF0000", "#00FF66", "#CCFF00", "#0066FF"),
         pch = 19,
         title = "Clusters",
         box.lty = 0
        )
dev.off()
```

- Fast greedy algorithm: anche questo algoritmo si basa sulla modularità, utilizzando un approccio greedy.

```{r}
greedy <- cluster_fast_greedy(net)
sort(table(greedy$membership))
```

```{r}
V(net)$color <- rep("white", length(greedy$membership))
keepTheseCommunities <- names(sizes(greedy))[sizes(greedy) > 20]
matchIndex <- match(greedy$membership, keepTheseCommunities) 
colorVals <- rainbow(5)[matchIndex[!is.na(matchIndex)]]
V(net)$color[!is.na(matchIndex)] <- colorVals
```

```{r}
lout_greedy <- lout

pos1cluster <- which(greedy$membership == 1, arr.ind = TRUE)
pos2cluster <- which(greedy$membership == 2, arr.ind = TRUE)
pos3cluster <- which(greedy$membership == 3, arr.ind = TRUE)
pos4cluster <- which(greedy$membership == 4, arr.ind = TRUE)
pos6cluster <- which(greedy$membership == 6, arr.ind = TRUE)

lout_greedy[pos1cluster,]  <- lout_greedy[pos1cluster,] + 1
lout_greedy[pos2cluster,]  <- lout_greedy[pos2cluster,] - 0
lout_greedy[pos3cluster,]  <- lout_greedy[pos3cluster,] - 0.5
lout_greedy[pos4cluster,]  <- lout_greedy[pos4cluster,] - 1.3
lout_greedy[pos6cluster,]  <- lout_greedy[pos6cluster,] + 1
```

```{r}
pdf("Community Detection - FastGreedy.pdf",12,12)
  plot.igraph(net, 
              layout = lout_greedy, 
              vertex.label = NA, 
              vertex.size = 2, 
              edge.width = 0.1, 
              edge.color = "gray78",
              frame = TRUE)
  title(main = "Community detection - Fast greedy algorithm",
        cex.main = 2)
  legend("topleft", 
         legend = c("Cluster 1", "Cluster 2", "Cluster 3", "Cluster 4", "Cluster 5"),
         cex = 1.5,
         col = c("#CC00FF", "#FF0000", "#00FF66", "#CCFF00", "#0066FF"),
         pch = 19,
         title = "Clusters",
         box.lty = 0
        )
dev.off()
```

- Walktrap algorithm: questo algoritmo identifica le comunità attraverso i “random walks” ed un approccio bottom-up.

```{r}
walktrap <- cluster_walktrap(net)
sort(table(walktrap$membership))
```

```{r}
V(net)$color <- rep("white", length(walktrap$membership))
keepTheseCommunities <- names(sizes(walktrap))[sizes(walktrap) > 40]
matchIndex <- match(walktrap$membership, keepTheseCommunities) 
colorVals <- rainbow(5)[matchIndex[!is.na(matchIndex)]]
V(net)$color[!is.na(matchIndex)] <- colorVals
```

```{r}
lout_walk <- lout

pos1cluster <- which(walktrap$membership == 1, arr.ind = TRUE)
pos3cluster <- which(walktrap$membership == 3, arr.ind = TRUE)
pos5cluster <- which(walktrap$membership == 5, arr.ind = TRUE)
pos6cluster <- which(walktrap$membership == 6, arr.ind = TRUE)
pos7cluster <- which(walktrap$membership == 7, arr.ind = TRUE)

lout_walk[pos1cluster,]  <- lout_walk[pos1cluster,] + 2
lout_walk[pos3cluster,]  <- lout_walk[pos3cluster,] - 0
lout_walk[pos5cluster,]  <- lout_walk[pos5cluster,] - 0.5
lout_walk[pos6cluster,]  <- lout_walk[pos6cluster,] - 1
lout_walk[pos7cluster,]  <- lout_walk[pos7cluster,] + 0.7
```

```{r}
pdf("Community Detection - Walktrap.pdf",12,12)
  plot.igraph(net, 
              layout = lout_walk, 
              vertex.label = NA, 
              vertex.size = 2, 
              edge.width = 0.1, 
              edge.color = "gray78",
              frame = TRUE)
  title(main = "Community detection - Walktrap algorithm",
        cex.main = 2)
  legend("topleft", 
         legend = c("Cluster 1", "Cluster 2", "Cluster 3", "Cluster 4", "Cluster 5"),
         cex = 1.5,
         col = c("#CC00FF", "#FF0000", "#00FF66", "#CCFF00", "#0066FF"),
         pch = 19,
         title = "Clusters",
         box.lty = 0
        )
dev.off()
```

Procediamo ora con un confronto dei cluster attraverso l'indice Rand.

```{r}
compare(louvain$membership, greedy$membership, method = "rand")
compare(louvain$membership, walktrap$membership, method = "rand")
compare(greedy$membership, walktrap$membership, method = "rand")
```

Effettuiamo un'analisi dei cluster dell'algoritmo Louvain.

```{r}
pos1cluster <- which(louvain$membership == 1, arr.ind = TRUE)
pos2cluster <- which(louvain$membership == 2, arr.ind = TRUE)
pos3cluster <- which(louvain$membership == 3, arr.ind = TRUE)
pos4cluster <- which(louvain$membership == 4, arr.ind = TRUE)
pos7cluster <- which(louvain$membership == 7, arr.ind = TRUE)
```

Confrontiamo i cluster in base all'attributo "views":

```{r}
pdf("Confronto cluster - views.pdf",7,7)
  boxplot(nodes[pos1cluster,]$views, 
     nodes[pos2cluster,]$views, 
     nodes[pos7cluster,]$views, 
     nodes[pos3cluster,]$views,
     nodes[pos4cluster,]$views,
     ylab = "Visualizzazioni",
     cex.ylab = 2,
     names = c("Cluster 1", "Cluster 2", "Cluster 7", "Cluster 3", "Cluster 4"),
     col = c("#CC00FF", "#FF0000", "#00FF66", "#CCFF00", "#0066FF"),
     border = c("#CC00FF", "#FF0000", "#00FF66", "#CCFF00", "#0066FF"),
     outline = FALSE)
  title(main = "Confronto tra clusters - Visualizzazioni",
        cex.main = 1.5)
dev.off()
```

Confrontiamo i cluster in base all'attributo "days":

```{r}
pdf("Confronto cluster - days.pdf",7,7)
  boxplot(nodes[pos1cluster,]$days, 
     nodes[pos2cluster,]$days, 
     nodes[pos7cluster,]$days, 
     nodes[pos3cluster,]$days,
     nodes[pos4cluster,]$days,
     ylab = "Giorni di attività",
     names = c("Cluster 1", "Cluster 2", "Cluster 7", "Cluster 3", "Cluster 4"),
     col = c("#CC00FF", "#FF0000", "#00FF66", "#CCFF00", "#0066FF"),
     border = c("#CC00FF", "#FF0000", "#00FF66", "#CCFF00", "#0066FF"),
     outline = FALSE)
  title(main = "Confronto tra clusters - Giorni di attività",
        cex.main = 1.5)
dev.off()
```

Confrontiamo i cluster in base agli attributi "partner" ed "age" in maniera combinata:

```{r}
bar <- as.matrix(data.frame(A = c(sum(nodes[pos1cluster,]$mature=="True"), sum(nodes[pos1cluster,]$partner=="True")),         
                             B = c(sum(nodes[pos2cluster,]$mature=="True"), sum(nodes[pos2cluster,]$partner=="True")),
                             C = c(sum(nodes[pos7cluster,]$mature=="True"), sum(nodes[pos7cluster,]$partner=="True")),
                             D = c(sum(nodes[pos3cluster,]$mature=="True"), sum(nodes[pos3cluster,]$partner=="True")),
                             E = c(sum(nodes[pos4cluster,]$mature=="True"), sum(nodes[pos4cluster,]$partner=="True"))))

rownames(bar) <- c("Maggiorenni", "Partner")
bar
```

```{r}
pdf("Confronto cluster - combined.pdf",7,7)
  barplot(bar,                                         
        col = c("dodgerblue", "dodgerblue4"),
        beside = TRUE,
        names.arg = c("Cluster 1", "Cluster 2", "Cluster 7", "Cluster 3", "Cluster 4"),
        )
  legend("topleft",                                    
       legend = c("Utenti maggiorenni", "Utenti partner"),
       fill = c("dodgerblue", "dodgerblue4"))
  title(main = "Confronto tra clusters - Utenti maggiorenni e partner",
        cex.main = 1.5)
dev.off()
```


# Misurazione dell'omofilia

In questa sezione ci concentriamo sulla misurazione di un eventuale fenomeno di omofilia rispetto ad alcuni attributi dei nodi.

```{r}
# omofilia rispetto a "views"
assortativity(net, types1 = nodes$views, directed = FALSE)

# omofilia rispetto a "partner"
assortativity_nominal(net, types = ifelse(nodes$partner == "True", 2,1), directed = FALSE)

# omofilia rispetto a "mature"
assortativity_nominal(net, types = ifelse(nodes$mature == "True", 2,1), directed = FALSE)

# omofilia rispetto a "days"
assortativity(net, types1 = nodes$days, directed = FALSE)
```

Vediamo come si relazionano gli utenti più famosi nella rete: stanno negli stessi cluster?

```{r}
top5_pos_views <- order(nodes$views, decreasing = TRUE)[1:5]
top5_id_views <- nodes$id[top5_pos_views]
top5_pos_days <- order(nodes$days, decreasing = TRUE)[1:5]
top5_id_days <- nodes$id[top5_pos_days]
```

```{r}
V(net)$color <- rep("white", length(louvain$membership))
keepTheseCommunities <- names(sizes(louvain))[sizes(louvain) > 170]
matchIndex <- match(louvain$membership, keepTheseCommunities) # like %in%
colorVals <- rainbow(5)[matchIndex[!is.na(matchIndex)]]
V(net)$color[!is.na(matchIndex)] <- colorVals
```

Cambio il layout per visualizzare meglio i cluster

```{r}
lout_louvain <- lout

pos1cluster <- which(louvain$membership == 1, arr.ind = TRUE)
pos2cluster <- which(louvain$membership == 2, arr.ind = TRUE)
pos3cluster <- which(louvain$membership == 3, arr.ind = TRUE)
pos4cluster <- which(louvain$membership == 4, arr.ind = TRUE)
pos7cluster <- which(louvain$membership == 7, arr.ind = TRUE)

lout_louvain[pos1cluster,]  <- lout_louvain[pos1cluster,] + 1.8
lout_louvain[pos2cluster,]  <- lout_louvain[pos2cluster,] - 2
lout_louvain[pos3cluster,]  <- lout_louvain[pos3cluster,] + 0.7
lout_louvain[pos4cluster,]  <- lout_louvain[pos4cluster,] - 1.8
lout_louvain[pos7cluster,]  <- lout_louvain[pos7cluster,] + 1.5
```

```{r}
pdf("Top5 - views.pdf",12,12)
  plot.igraph(net, 
              layout = lout_louvain, 
              vertex.label = NA, 
              vertex.size = ifelse(is.element((nodes$id),top5_id_views),10,2), 
              vertex.shape = ifelse(is.element((nodes$id), top5_id_views), "square","circle"),
              edge.width = 0.1, 
              edge.color = "gray78", 
              frame = TRUE)
  title(main = "Top 5 streamer per visualizzazioni",
        cex.main = 2)
dev.off()
```

```{r}
pdf("Top5 - days.pdf",12,12)
  plot.igraph(net, 
              layout = lout_louvain, 
              vertex.label = NA, 
              vertex.size = ifelse(is.element((nodes$id),top5_id_days),10,2), 
              vertex.shape = ifelse(is.element((nodes$id), top5_id_days), "square","circle"),
              edge.width = 0.1, 
              edge.color = "gray78",
              frame = TRUE)
  title(main = "Top 5 streamer per giorni di attività",
        cex.main = 2)
dev.off()
```
